臺灣雲林地方法院刑事判決
110年度訴字第381號
公  訴  人  臺灣雲林地方檢察署檢察官  
被      告  陳禎芳



選任辯護人  許視㨗律師
上列被告因違反毒品危害防制條例等案件，經檢察官提起公訴（
110年度偵字第3465號、第3891號），被告於準備程序就被訴事
實為有罪之陳述，經檢察官聲請改依協商程序而為判決，本院合
議庭裁定由受命法官獨任進行協商程序，並判決如下：
    主      文
陳禎芳明知為禁藥而轉讓，累犯，處有期徒刑肆月。
    事實及理由
一、犯罪事實：
　　陳禎芳明知甲基安非他命為毒品危害防制條例第2條第2項第
    2款所列管之第二級毒品，並經公告屬藥事法第22條第1項第
    1款所稱之禁藥，不得非法轉讓，竟基於轉讓甲基安非他命
    之犯意，由黃怡儒（涉犯販賣第二級毒品犯嫌，業經本院另
    行審結）於民國110年3月4日下午6時31分前某時許，以其所
    持用APPLE廠牌行動電話（搭配門號0000000000號SIM卡1張
    ），與林登祐所持用不詳廠牌行動電話聯繫買賣交易毒品事
    宜後，黃怡儒先前往林登祐位於雲林縣○○市○○路000巷00號
    租屋處收取價金新臺幣（下同）1,000元，於同年月下午6時
    31分、37分、50分許，由黃怡儒持用上開行動電話，與陳禎
    芳持用門號0000000000號行動電話聯繫並委託陳禎芳（對黃
    怡儒收取價金乙節並不知情）將裝有甲基安非他命之煙盒放
    在雲林縣○○市○○路00號外之機車置物箱，林登祐再自行取走
    ，陳禎芳以上開方式轉讓甲基安非他命1包與林登祐。
二、證據名稱：
　㈠被吿陳禎芳於本院審理中之自白（見本院110年度訴字第381
    號卷㈠〈下稱本院卷㈠〉第256頁、第402頁至第403頁）。
　㈡人證：
　⒈證人即同案被吿黃怡儒於警詢、偵查中之證述（見臺灣雲林
    地方檢察署〈下稱雲林地檢署〉110年度偵字第3465號偵查卷〈
    下稱偵3465卷〉第14頁至第16頁、第280頁至第282頁）。
　⒉證人林登祐於警詢及偵查中之證述（見偵3465卷第213頁、第
    238頁）。
　㈢書證：
　⒈本院110年聲監續字第167號通訊監察書暨電話附表各1份（見
    雲林縣警察局雲警刑偵三字第1101901672號卷〈下稱警卷〉第
    97頁至第98頁）。
　⒉本院110年聲搜字第226號搜索票2紙（見警卷第79頁至第81頁
    ）。
　⒊雲林縣警察局刑事警察大隊搜索扣押筆錄暨扣押物品目錄表1
    份（見警卷第83頁至第85頁）。
　⒋本院110年5月7日雲院惠刑儉決110聲監可字第28號函1紙（見
    警卷第105頁）。
　⒌衛生福利部草屯療養院110年5月4日草療鑑字第1100500045號
    鑑驗書1紙（見警卷第115頁）。
　⒍通訊監察譯文（見偵3465卷第15頁至第16頁）。
　⒎扣案物照片10張（見警卷第129頁至第137頁）。
三、本件經檢察官與被告及其辯護人於審判外達成協商之合意，
    且被告認罪，其合意內容為：被告就雲林地檢署110年度偵
    字第3465號、第3891號起訴書犯罪事實一㈠所為，係犯藥事
    法第83條第1項之轉讓禁藥罪，被告認罪，願受如主文所示
    之刑之宣告。經查，上開協商合意並無刑事訴訟法第455條
    之4第1項所列情形之一，檢察官聲請改依協商程序而為判決
    ，本院爰不經言詞辯論，於協商合意範圍內為協商判決。
四、附記事項：
　  被告前因①賭博案件，經本院以106年度簡字第48號判決判處
    有期徒刑2月，緩刑2年確定，嗣由本院以108年度撤緩字第1
    3號裁定撤銷緩刑確定；②因違反藥事法案件，經本院以106
    年度訴字第538號判決判處有期徒刑8月（共3罪），應執行
    有期徒刑1年6月，經被告及檢察官上訴後，經臺灣高等法院
    臺南分院以107年度上訴字第289號判決上訴駁回，經被告上
    訴後，最高法院以108年度台上字第133號判決上訴駁回確定
    ，上揭①②案件，經臺灣高等法院臺南分院以108年度聲字第3
    36號裁定應執行有期徒刑1年7月確定，於109年3月19日縮短
    刑期假釋出監，109年10月11日保護管束期滿，以執行完畢
    論等情，有臺灣高等法院被告前案紀錄表可參，被告於受徒
    刑之執行完畢後5年內，故意再犯本案有期徒刑以上之罪，
    為累犯。而依司法院釋字第775號意旨：刑法第47條第1項之
    累犯規定，不分情節一律加重最低本刑，不符憲法罪刑相當
    原則，牴觸憲法第23條之比例原則，有關機關應自解釋公布
    日起2年內修正之，於修正前，法院就該個案應依解釋意旨
    ，裁量是否加重最低本刑等語。亦即在現行刑法第47條第1
    項累犯規定修正之前，法院仍得斟酌個案情形，裁量是否加
    重最低本刑，並未完全排除累犯規定之適用。本院審酌被告
    前曾受徒刑執行完畢，有轉讓禁藥之犯行，竟不知悔改再行
    違犯同一罪名，足見前罪之徒刑執行成效不彰，其對刑罰之
    反應力顯然薄弱，自我控制力及守法意識均不佳，有加重其
    刑之必要，認應依刑法第47條第1項規定，加重其刑。　　
五、應適用之法條：刑事訴訟法第455條之2第1項、第455條之4
    第2項、第455條之8、第454條第1項，藥事法第83條第1項，
    刑法第11條前段、第47條第1項。
六、協商判決原則上不得上訴。但有刑事訴訟法第455條之4第1
    項第1款「於本訊問程序終結前，被告撤銷協商合意或檢察
    官撤回協商聲請者」；第2款「被告協商之意思非出於自由
    意志者」；第4款「被告所犯之罪非第455條之2第1項所得以
    協商判決者」；第6款「被告有其他較重之裁判上一罪之犯
    罪事實者」；第7款「法院認應諭知免刑或免訴、不受理者
    」等情形之一，或協商判決違反同條第2項「法院應於協商
    合意範圍內為判決；法院為協商判決所科之刑，以宣告緩刑
    或二年以下有期徒刑、拘役或罰金為限」等規定者（以上均
    簡稱但書情形），不在此限。
七、本案如有上述但書情形，且不服本判決時，得自判決送達之
    日起20日內，向本院提出上訴狀（須附繕本），上訴於第二
    審法院。 
中　　華　　民　　國　　111 　年　　2 　　月　　21　　日
　　　　　　　　　  刑事第六庭  法  官  陳韋仁
以上正本證明與原本無異。
中　　華　　民　　國　　111 　年　　2 　　月　　21　　日
                                書記官  陳映佐
附錄本案論罪科刑法條全文：
藥事法第83條
明知為偽藥或禁藥，而販賣、供應、調劑、運送、寄藏、牙保、
轉讓或意圖販賣而陳列者，處7年以下有期徒刑，得併科新臺幣5
千萬元以下罰金。
犯前項之罪，因而致人於死者，處7年以上有期徒刑，得併科新
臺幣1億元以下罰金；致重傷者，處3年以上12年以下有期徒刑，
得併科新臺幣7千5百萬元以下罰金。
因過失犯第1項之罪者，處2年以下有期徒刑、拘役或科新臺幣5
百萬元以下罰金。
第1項之未遂犯罰之。